臺灣桃園地方法院民事裁定　九十三年度聲字第九七七號
　聲　請　人　丁○○
　　　　　　　乙○○
　　　　　　　庚○○
　　　　　　　己○○
　　　　　　　戊○○
　送達代收人　甲○○
　相　對　人　裕順發機械股份有限公司
　法定代理人　丙○○
右聲請人聲請選派檢查人事件，本院裁定如左：
      主      文
選派邱繼盛會計師（址設臺北市○○路○段三三三號九樓，臺北世貿中心國際貿易大
樓）為相對人裕順發機械股份有限公司之檢查人，檢查裕順發機械股份有限公司之業
務、帳目及財產情形。
程序費用由相對人負擔。
      理      由
一、聲請意旨略以：相對人公司已發行股份總數為六百萬股，聲請人係相對人公司之
    自然人股東，持有相對人公司之股份共計二百二十一萬二千五百股，佔該公司已
    發行股份總數之百分之三十六點八八。按「股東會分左列二種：一股東常會，每
    年至少召集一次。二股東臨時會，於必要時召集之。前項股東常會應於每會計年
    度終了後六個月內召開... 」，「每會計年度終了，董事會應編造左列表冊，於
    股東常會開會三十日前交監察人查核：一營業報告書。二財務報表。三盈餘分派
    或虧損撥補之議案」，「董事會應將其所造具之各項表冊，提出於股東常會請求
    承認」，公司法公司法第一百七十條第一項、第二項前段、第二百二十八條第一
    項、第二百三十條第一項前段分別定有明文。查相對人公司近五年來，未曾召開
    任何股東常會或股東臨時會，致聲請人無法知悉公司目前之營運及財務狀況，及
    向相對人公司主張盈餘分派或其他股東權益，是以相對人公司時已違反前揭公司
    法第一百七十條第一項、第二項前段、第二百二十八條第一項、第二百三十條第
    一項前段等規定。甚者，聲請人前因相對人公司未依法召開任何股東會，乃發函
    請求相對人公司將最近五年之全部財務簿冊及報表備置於相對人公司，俾供聲請
    人查閱或抄錄，詎相對人竟先以該公司於民國九十一年二月以前之帳冊及報表均
    為聲請人乙○○全數帶走為由而藉詞推託，嗣經聲請人再度發函為前述擇期派員
    查閱抄錄之請求，相對人更置之不理，拒絕聲請人之查閱抄錄，此乃違反公司法
    第二百二十條之規定，影響聲請人股東權益甚鉅。為此，爰依公司法第二百四十
    五條規定，請求准以選派邱繼盛會計師擔任相對人公司之檢查人，以維聲請人之
    股東權益等語，並提出相對人公司之基本資料查詢表、公司股票簽證查詢表、股
    東名簿各一份、存證信函二份及邱繼盛會計師之會計師證書、名片各一份為證。
二、按繼續一年以上，持有已發行股份總數百分之三以上之股東，得聲請法院選派檢
    查人，檢查公司業務帳目及財產情形，我國公司法第二百四十五條第一項定有明
    文；而依該規定，除具備繼續一年以上，持有已發行股份總數百分之三之股東之
    要件外，別無其他資格之限制。本件聲請人丁○○、乙○○、庚○○、己○○、
    戊○○五人均具有相對人股東身分，且各繼續一年以上分別持有相對人發行股份
    總數五十萬股、三十五萬股、三十五萬股、三十三萬七千五百股、六十七萬五千
    股，亦即各佔相對人公司已發行股份總數之百分之八、百分之五、百分之五、百
    分之五、百分之十一左右，以上有聲請人提出之股東名簿一份在卷可憑，已符合
    聲請法院選派公司檢查人之條件，自得為本件之聲請。
三、聲請人指定選派邱繼盛會計師（址設臺北市○○路○段三三三號九樓，臺北世貿
    中心國際貿易大樓）為相對人公司之檢查人，檢查相對人公司之業務、帳目及財
    產情形，而邱繼盛會計師已出具同意書敘明有擔任檢查人意願，有其同意書一份
    在卷可憑，綜上，本件聲請，經核尚無不合，應予准許。
四、爰依非訟事件法第八十五條第二項，裁定如主文。
中　　　華　　　民　　　國　　九十三　　年　　　八　　　月　　  十六　　日
                                    臺灣桃園地方法院民事第三庭
~B法　官　周玉
右為正本係照原本作成
不得抗告
中　　　華　　　民　　　國　　九十三　　年　　　八　　　月　　  十六　　日
~B書記官　張簡純靜
